臺灣新竹地方法院刑事判決　　　　　　　 94年度訴字第939號
公　訴　人　臺灣新竹地方法院檢察署檢察官
被　　　告　甲○○
上列被告因違反毒品危害防制條例案件，經檢察官提起公訴（94
年度毒偵字第1676號），嗣於本院準備程序進行中，被告先就被
訴事實為有罪之陳述，經裁定進行簡式審判程序，本院判決如下
：
    主  文
甲○○施用第一級毒品，累犯，處有期徒刑壹年。扣案之注射針
筒壹支沒收之；又施用第二級毒品，累犯，處有期徒刑柒月。應
執行有期徒刑壹年伍月。扣案之注射針筒壹支沒收之。
    事  實
一、甲○○前於民國91年間，因傷害及違反毒品危害防制條例案
    ，分別經本院以92年度易字第4號及92年度訴字第201號判處
    有期徒刑5月及9月確定。嗣上開2案件經本院以92年度聲字
    第542號裁定應執行有期徒刑1年2月確定，自93年1月9日入
    監執行，於94年1月31日因縮短刑期執行完畢。
二、甲○○前於87年間，因施用毒品案件，經本院87年度毒聲字
    第554 號裁定送觀察、勒戒後，認無繼續施用毒品傾向，經
    臺灣新竹地方法院檢察署檢察官以87年度毒偵字第3800號為
    不起訴處分確定。復於91年間，因施用毒品案件，經本院91
    年度毒聲字第440 號裁定送觀察、勒戒後，認無繼續施用毒
    品傾向於91年5月3日執行完畢釋放，經臺灣新竹地方法院檢
    察署檢察官以91年度毒偵字第610號為不起訴處分確定。再
    於同年間，因施用第一級、第二級毒品案件，經本院以92年
    度毒聲字第160號裁定令入戒治處所施以強制戒治，嗣於93
    年1 月9日因適用修正後毒品危害防制條例停止執行釋放。
三、甲○○猶不知戒斷毒癮，於觀察勒戒完畢釋放後5年內，仍
    基於施用第一級毒品海洛因及第二級毒品安非他命之犯意，
    分於94年8月25日上午某時許及同日下午某時許，在新竹市
    ○○街156巷24號3樓住處，分別以將安非他命置於燈泡內燒
    烤吸食煙氣及將海洛因以注射之方式各施用安非他命及海洛
    因乙次，嗣經警於94年8月26日上午8時20分許，在上開住處
    查獲，並扣得注射針筒乙支，且經採尿送驗結果，分呈嗎啡
    （海洛因之人體代謝物）及安非他命之陽性反應，始悉上情
    。
四、案經新竹市警察局第二分局報告臺灣新竹地方法院檢察署檢
    察官偵查起訴。
    理  由
一、本件被告甲○○所犯違反毒品危害防制條例第10條第1 項、
    第2 項施用第一級、第二級毒品罪，均非死刑、無期徒刑、
    最輕本刑為3 年以上有期徒刑之罪，被告於本院準備程序進
    行中，就被訴事實為有罪之陳述，經本院合議庭認合於刑事
    訴訟法第273 條之1第1項之規定，裁定進行簡式審判程序，
    合先敘明。
二、訊據被告甲○○對於上揭時、地施用第一級毒品海洛因及施
    用第二級毒品安非他命之事實，於本院審理時坦承不諱（參
    本院94年12月16日之審判筆錄）。復有注射針筒1 支扣案可
    佐。又其於94年8 月26日上午10時50分許所採集之尿液，經
    送檢驗結果，分呈嗎啡（海洛因之人體代謝物）及安非他命
    之陽性反應，有臺灣檢驗科技股份有限公司94年9月12日濫
    用藥物尿液檢驗報告1份、受檢人真實姓名代號對照表1紙、
    扣押物品清單1紙、查獲照片2幀（參94年度毒偵字第1676號
    偵查卷第17頁、第43頁、第47頁至第48頁）在卷可憑。是本
    案事證明確，被告自白亦與事實相符。
三、又被告前於87年間，因施用毒品案件，經本院87年度毒聲字
    第554 號裁定送觀察、勒戒後，認無繼續施用毒品傾向，經
    臺灣新竹地方法院檢察署檢察官以87年度毒偵字第3800號為
    不起訴處分確定。復於91年間，因施用毒品案件，經本院91
    年度毒聲字第440 號裁定送觀察、勒戒後，認無繼續施用毒
    品傾向於91年5月3日執行完畢釋放，經臺灣新竹地方法院檢
    察署檢察官以91年度毒偵字第610號為不起訴處分確定。再
    於同年間，因施用第一級、第二級毒品案件，經本院以92年
    度毒聲字第160號裁定令入戒治處所施以強制戒治，嗣於93
    年1 月9日因適用修正後毒品危害防制條例停止執行釋放等
    情，有臺灣新竹地方法院檢察署刑案資料查註表、全國施用
    毒品案件紀錄表、受觀察勒戒人毒品及前科紀錄簡列表及臺
    灣高等法院被告前案紀錄表附卷可稽。是本案被告於觀察勒
    戒執行完畢釋放後5年內再犯施用毒品之犯行，應堪認定，
    自應依法論處。
四、核被告甲○○所為，係犯毒品危害防制條例第10條第1 項、
    第2 項之施用第一級、第二級毒品罪。至被告為施用第一級
    毒品海洛因及第二級毒品安分他命而持有該第一、二級毒品
    ，其持有之低度行為，均應為施用之高度行為所吸收，均不
    另論罪。而被告所犯前開2 罪，犯意各別，罪名互殊，應予
    分論併罰之。又被告前於91年間，因傷害及違反毒品危害防
    制條例案，分經本院以92年度易字第4號及92年度訴字第201
    號分號判處有期徒刑5 月及9月確定。嗣上開2案件經本院以
    92年度聲字第542號裁定應執行有期徒刑1年2月確定，自93
    年1月9日入監執行，於94年1月31日因縮短刑期執行完畢，
    此有臺灣高等法院被告全國前案紀錄表在卷可佐，其於5年
    以內再犯本件有期徒刑以上之2罪，均為累犯，均應依刑法
    第47條規定加重其刑。爰審酌被告素行不佳，前已因施用毒
    品案件，屢經觀察、勒戒及戒治，竟再度施用足以導致精神
    障礙及生命危險之成癮性毒品，是其經施以觀察勒戒仍無法
    使其戒斷毒癮，足見其缺乏拒用毒品之決心及悔改之意，兼
    以施用毒品危害施用者之神經中樞，使施用者產生幻聽及幻
    想之症狀，不僅對施用者之健康產生不良之影響，同時因幻
    聽及幻想結果亦可能使施用者對周遭之人施暴，對公共秩序
    產生危害，及犯後坦承犯行、態度尚可等一切情狀，量處如
    主文所示之刑，並定其應執行之刑。
五、末查，扣案之注射針筒1 支，為被告所有供其施用第一級毒
    品所用之物，業據被告陳明在卷，爰依刑法第38條第1項第2
    款宣告沒收之。
據上論斷，應依刑事訴訟法第第273條之1第1 項、第299條第1項
前段，毒品危害防制條例第10條第1項、第2項，刑法第11條前段
、第第47條、第38條第1項第2款、第51條第5款，判決如主文。
本案經檢察官許恭仁到庭執行職務。
中　　華　　民　　國　　94　　年　　12    月 　   29　日
　　　　　　　　　刑事刑一庭    法　官　李毓華
以上正本證明與原本無異。
如不服本判決，應於判決送達後10日內，向本院提出上訴狀。
中　　華　　民　　國　　94　　年　　12    月 　   29　日
　　　　　　　　　　　　　　　　書記官　李佩真
附錄：本案論罪科刑法條全文
毒品危害防制條例第10條
施用第一級毒品者，處6月以上5年以下有期徒刑。
施用第二級毒品者，處3年以下有期徒刑。
